臺灣高等法院交通事件裁定　　　　　　 94年度交抗字第714號
　　抗　告　人
　　即受處分人　　　甲○○
上列受處分人因違反道路交通管理處罰條例案件，不服臺灣臺北
地方法院，中華民國94年9月2日所為裁定（94年度交聲字第739
號），提起抗告，本院裁定如下：
    主  文
抗告駁回。
    理  由
一、按汽車駕駛人飲用酒類或其他類似物後其吐氣所含酒精濃度
    超過每公升○‧二五毫克或血液中酒精濃度超過百分之○‧
    ○五以上者，不得駕車，道路交通安全規則第一百十四條第
    二款定有明文。又汽車駕駛人，駕駛汽車經測試檢定有酒精
    濃度超過規定標準者，處新臺幣（下同）一萬五千元以上六
    萬元以下罰鍰，並當場禁止其駕駛及吊扣其駕駛執照一年，
    道路交通管理處罰條例第三十五條第一項第一款亦有明文。
    所謂汽車，依同條例第三條第八款規定，包括機器腳踏車。
    而領有駕駛執照且未經吊註銷之駕駛人，駕駛機器腳踏車經
    測試檢定有酒精濃度超過規定標準即吐氣所含酒精濃度超過
    每公升○．五五毫克以上，且於一年內無二次以上此款行為
    ，並在舉發通知單上所載應到案日期前到案聽候裁決者，依
    違反道路交通管理事件統一裁罰基準表之規定，處四萬五千
    元罰鍰，並吊扣其駕駛執照一年。
二、原審裁定略以抗告人即受處分人甲○○於民國九十四年六月
    二日下午二時三十八分許，騎乘車號ＤＲＱ—６２２號輕型
    機車，行經臺北市○○○路與武昌街口時，為臺北市政府警
    察局萬華分局（下稱萬華分局）交通分隊員警當場攔停，實
    施吐氣酒精濃度檢測，發現吐氣所含酒精濃度高達每公升一
    ．○七毫克，超過規定標準，並以抗告人有違反前揭道路交
    通管理處罰條例第三十五條第一項第一款規定之行為掣單舉
    發。嗣抗告人於舉發通知單上所載應到案日期前之九十四年
    六月六日向原處分機關即臺北市交通事件裁決所提出申訴，
    經原處分機關函請舉發單位萬華分局調查結果，仍認抗告人
    有前開違規行為，原處分機關乃於同年七月十二日依道路交
    通管理處罰條例第三十五條第一項第一款及違反道路交通管
    理事件統一裁罰基準及處理細則第四十三條、第四十四條及
    第六十一條之規定，裁處抗告人罰鍰四萬五千元，並吊扣駕
    駛執照十二個月。而抗告人雖異議，抗告人自九十四年六月
    一日晚間十時三十分許起至翌日凌晨二時三十分許止，與友
    人聊天並共飲一瓶半之紹興酒後，嗣同年月二日下午騎乘上
    開機車，欲前往臺北縣三重市找工作，行經臺北市○○○路
    與武昌街口時，因未依規定兩段式左轉，為警攔停舉發後，
    抗告人欲牽車離去之際，適有另一名員警要求抗告人進行吐
    氣酒精濃度檢測，發現高達每公升一‧○七毫克，抗告人央
    求重行檢測，遭員警拒絕，並帶回警局製作筆錄，抗告人始
    知事態嚴重，已觸犯公共危險罪云云。然由於抗告人坦承其
    自九十四年六月一日晚間十時三十分許起至翌日凌晨二時三
    十分許止，有飲用紹興酒之行為，且其於前揭時、地騎乘上
    開機車為警攔停並進行吐氣酒精濃度檢測後，發現抗告人吐
    氣所含酒精濃度高達每公升一．○七毫克之事實，亦為抗告
    人所不否認，並有抗告人簽收之舉發通知單影本在卷可稽，
    是抗告人飲用酒類後，於上開時間騎乘前揭機車，經員警測
    試定有酒精濃度超過規定標準即吐氣所含酒精濃度超過每公
    升○‧二五毫克以上之事實，應堪認定。既然，抗告人確有
    於前揭時、地騎乘上開機車，經測試檢定有酒精濃度超過規
    定標準之違規行為，從而，原處分機關依前揭道路交通管理
    處罰條例第三十五條第一項第一款、違反道路交通理事件統
    一裁罰基準及處理細則第四十三條、第四十四條、第六十一
    條及違反道路交通管理事件統一裁罰基準表之規定，裁處抗
    告人罰鍰四萬五千元，並吊扣駕駛執照十二個月，核無違誤
    。抗告人之異議，為無理由，應予駁回等語。
三、抗告意旨略以，其接受酒測時，員警並未令其漱口，逕予酒
    測，且其亦曾要求重新酒測，但員警不允許，由於未漱口致
    影響酒測，足見原處分可議。又抗告人為低收入戶，有母親
    及兒子待養，鈞院若認為原處分無誤，懇請鈞院斟酌抗告人
    收入微薄，准於六個月內分期繳納罰鍰云云。
四、經查: 抗告人既不爭執有於前揭時、地騎乘上開機車，經測
    試檢定有酒精濃度超過規定標準之違規行為，並有抗告人簽
    收之舉發通知單影本在卷可稽。而法令亦無規定酒測前，員
    警應先命違規者漱口，及員警應依違規者之要求，從新為酒
    測，是原審以原處分無誤，而裁定駁回抗告人之聲明異議，
    自無違誤。另抗告人主張其為低收入戶，請求分期繳納罰鍰
    等情，因可否分期繳納罰鍰，為原處分機關之權責，自不能
    作為抗告之理由。從而，抗告人仍執前詞，指摘原裁定不當
    ，為無理由，應予駁回。
五、據上論結，應依道路交通案件處理辦法第26條，刑事訴訟法
    第412條，裁定如主文。
中　　華　　民　　國　　94　　年　　9 　　月　　29　　日
                  交通法庭審判長法　官  葉騰瑞
　　　　　　　　　　　　　　　　法  官  莊明彰
　　　　　　　　　　　　　　　　法  官  黃俊明
以上正本證明與原本無異。
不得再抗告。
                                書記官  廖婷璇
中　　華　　民　　國　　94　　年　　9 　　月　　29　　日
